【裁判字號】    91,上訴,2101
【裁判日期】    920226
【裁判案由】    毒品危害防制條例
【裁判全文】
台灣高等法院台中分院刑事判決                  九十一年度上訴字第二一一號
    上  訴  人  臺灣彰化地方法院檢察署檢察官
    被      告  乙○○  男  四.
右上訴人因被告違反毒品危害防制條例案件，不服臺灣彰化地方法院九十一年度上訴
字第二一０一號中華民國九十一年十一月五日第一審判決（起訴案號：臺灣彰化地方
法院檢察署九十一年度毒偵字第一六三三號，併辦案號：九十一年度毒偵字第一九四
五號、九十一年度毒偵字第二五八六號），提起上訴，本院判決如左：
    主      文
原判決關於施用第一級毒品部分及其定執行刑部分均撤銷。
乙○○連續施用第一級毒品，累犯，處有期徒刑壹年肆月，扣案之毒品海洛因參包（
合計淨重四．二三公克）沒收銷燬之，注射針筒貳支均沒收。
    事      實
一、乙○○前因違反肅清煙毒條例案件，經台灣高雄地方法院判處有期徒刑三年六月
    ，其不服提起上訴，台灣高等法院高雄分院駁回其上訴而告確定，送監執行，於
    民國八十四年六月十四日假釋付保護管束，迄八十六年七月二十一日假釋期滿未
    經撤銷其假釋而以已執行完畢論。其前因施用毒品案件，經原審法院以八十九年
    度毒聲字第五二八三號裁定送觀察勒戒後，認有繼續施用毒品之傾向，該院另以
    八十九年度毒聲字第五六三七號裁定令入戒治處所施以強制戒治一年，於實施滿
    三個月後，經評估戒治成績合格，由檢察官聲請原審法院以九十年度毒聲字第二
    ０三四號裁定准予停止戒治，所餘戒治期間交付保護管束，於保護管束期滿，未
    經撤銷停止強制戒治，由台灣彰化地方法院檢察署檢察官於九十一年一月十四日
    以九十年度戒毒偵字第四八四七號、九十一年度戒毒偵字第四一號、第四二號為
    不起訴處分確定。詎其仍不知悔改，於五年內，復基於施用第一級毒品之概括犯
    意，自九十一年六月二十九日上午十時許起至同年十月十一日上午十時止，在其
    位於彰化縣彰化市市○○里一巷三號之住處，以將第一級毒品海洛因摻水置
    放於注射針筒內，注射於手臂之方式，連續施用海洛因多次，平均約二天施用一
    次。嗣分別於：I九十一年六月三十日下午四時三十分許，在彰化縣員林鎮○○
    路與忠孝街口；II同年八月五日下午七時許，在彰化縣員林鎮○○路○段一三一
    巷五十四弄二十三號六樓；III九十一年十月十一日下午六時三十分許在彰化市○
    ○街一巷三號為警查獲，並扣得其所有已供施用毒品用之注射針筒二支及毒品海
    洛因三包（合計淨重四．二三公克）。
二、案經彰化縣警察局田中分局報請台灣彰化地方法院檢察署檢察官偵查起訴暨彰化
    縣警察局彰化分局報請台灣彰化地方法院檢察署檢察官併案審理。
    理      由
一、右揭事實，業據被告乙○○於本院審理中坦承不諱，且其分別於九十一年六月三
    十日、同年八月五日及同年十月十一日警採取之尿液，經檢驗結果分別呈嗎啡及
    甲基安非他命陽性反應（為警於九十一年六月三十日所採集之尿液）與嗎啡陽性
    反應（為警於九十一年八月五日、同年十月十一日所採集之尿液），有彰化縣衛
    生局九十一年七月八日煙檢字第九一一二一０號、九十一年八月十九日煙檢字第
    九一一四五四號、九十一年十月二十一日煙檢字第九一一九０九號煙毒尿液檢驗
    成績書各一紙附卷可稽，復有扣案之注射針筒二支及毒品三包（合計淨重四．二
    三公克）可資佐證，而上開毒品經送法務部調查局鑑定結果，認定為第一級毒品
    海洛因等情，亦有該局九十一年十一月六日鑑定通知書附卷可查，核被告之自白
    與事實相符，堪以採信。又被告前因施用毒品案件，經原審法院以八十九年度毒
    聲字第五二八三號裁定送觀察勒戒後，認有繼續施用之傾向，該院另以八十九年
    度毒聲字第五六三七號裁定令入戒治處所施以強制戒治一年，於實施滿三個月後
    ，經評估戒治成績合格，由檢察官聲請本院以九十年度毒聲字第二０三四號裁定
    准予停止戒治，所餘戒治期間交付保護管束，於保護管束期滿，未經撤銷停止強
    制戒治，由台灣彰化地方法院檢察署檢察官於九十一年一月十四日以九十年度戒
    毒偵字第四八四七號、九十一年度戒毒偵字第四一號、第四二號為不起訴處分確
    定等情，有該不起訴處分書、台灣高等法院被告全國前案紀錄表及台灣彰化地方
    法院檢察署刑案資料查註紀錄表在卷足憑。其顯係於五年之內，二犯毒品危害防
    制條例第十條第一、二項之施用第一、二級毒品罪無訛。綜上所述，本案事證明
    確，被告犯行足以認定。
二、核被告乙○○所為，係犯毒品危害防制條例第十條第一項之施用第一級毒品罪。
    被告持有第一級毒品均係為供其施用，其持有之低度行為皆應為施用之高度行為
    吸收，不另論罪。被告先後多次施用第一級毒品之犯行，時間緊接，所犯係構成
    要件相同之罪名，顯係基於概括犯意反覆為之，為連續犯，依法應論以一罪，並
    加重其刑。復查被告係自九十一年六月二十九日上午十時許起至同年十月十一日
    上午十時止，有連續施用第一級毒品海洛因之犯行，而公訴人僅就被告於九十一
    年六月三十日或其前四日內之某時，施用第一級毒品海洛因一次之犯行提起公訴
    ，該未經起訴之部分，與檢察官起訴之部分，因被告係基於概括犯意而為之，具
    有連續犯之裁判上一罪關係，其一部起訴之效力及於全部，故本院自得併予審究
    ，併此敘明。再查被告曾因違反肅清煙毒條例案件，經台灣高雄地方法院判處有
    期徒刑三年六月，其不服提起上訴，台灣高等法院高雄分院駁回其上訴而告確定
    ，送監執行，於八十四年六月十四日假釋付保護管束，迄八十六年七月二十一日
    假釋期滿而以已執行完畢論等情，有臺灣彰化地方法院檢察署刑案資料查註紀錄
    表及台灣高等法院被告全國前案紀錄表各乙份附卷可稽，被告於有期徒刑之執行
    完畢後，五年內再犯有期徒刑以上之罪，為累犯，均應加重其刑，施用第一級毒
    品部分之犯行並依法遞加重其刑。
三、原審就被告九十一年六月二十九日起至同年八月五日間之施用第一級毒品犯行予
    以論罪科刑，固非無見，惟查原判決就其後於本院審理時移送併辦部分之犯行，
    既未及審理，檢察官上訴意旨執此指摘原判決不當，為有理由，自應由本院將原
    判決施用第一級毒品及定執行刑部分予以撤銷改判。爰審酌被告前曾有施用毒品
    罪行，經送觀察勒戒、強制戒治後，猶不知悔改，再施用毒品不輟，不僅戕害自
    身健康，更辜負國家將之視為病人，並施以長時間之戒治處遇之苦心，惟其對他
    人權益之侵害仍屬有限，於本院審理中已坦承其犯行，及其犯罪目的、手段等一
    切情狀，量處如主文所示之刑。扣案之上開毒品海洛因，依毒品危害防制條例第
    十八條第一項前段宣告沒收並銷燬之。另扣案之注射針筒二支，係被告所有，且
    已供其施用毒品犯罪所用之物，業據被告陳明在卷，爰依刑法第三十八條第一項
    二款之規定，併為沒收之諭知。
四、據上論結，應依刑事訴訟法第三百六十九條第一項前段、第三百六十四條、第二
    百九十九條第一項前段，毒品危害防制條例第十條第一項、第十八條第一項前段
    ，刑法第十一條前段、第五十六條、第四十七條、第三十八條第一項二款，判決
    如主文。
本案經檢察官甲○○到庭執行職務。
中      華      民      國      九十二     年     二      月   二十六   日
                                臺灣高等法院臺中分院刑事第四庭
                                      審判長法  官  洪  耀  宗
                                            法  官  江  德  千
                                            法  官  劉  登  俊
右正本證明與原本無異。
如不服本判決應於收受送達後十日內向本院提出上訴書狀，其未敘述上訴之理由者並
得於提起上訴後十日內向本院補提理由書（均須按他造當事人之人數附繕本）。
                                            書記官  鄧  智  惠
中      華      民      國      九十二     年     二      月   二十七   日
                                                                        Ｒ


司法院資訊處製作；財團法人民間司法改革基金會備份。
